臺灣新竹地方法院刑事判決
110年度易字第914號
公  訴  人  臺灣新竹地方檢察署檢察官
被      告  戴宇曄


上列被告因恐嚇案件，經檢察官聲請簡易判決處刑（110 年度少
連偵字第9 號），本院認本案不宜為簡易判決處刑，改依適用通
常訴訟程序審理，被告於本院準備程序中，就被訴事實為有罪之
陳述，經告知簡式審判程序之旨，並聽取公訴人及被告之意見後
，裁定依簡式審判程序審理，本院判決如下：
    主  文
乙○○成年人與少年共同犯恐嚇危害安全罪，處拘役參拾日，如
易科罰金，以新臺幣壹仟元折算壹日。緩刑貳年。
    事  實
一、乙○○與少年陳Ο駿（民國93年生，真實姓名年籍均詳卷，
　　所涉犯毀損及恐嚇非行另案經本院少年法庭裁定交付保護管
　　束）及少年陳Ο信（93年生，真實姓名年籍均詳卷，所涉犯
　　毀損及恐嚇非行另案經本院少年法庭裁定交付保護管束）共
　　同基於恐嚇危害安全之犯意聯絡，於109 年9 月5 日凌晨零
　　時30分許（聲請書漏載），由乙○○騎乘未懸掛車牌之重型
　　機車，少年陳Ο信則騎乘不知情之徐宗辰所有車牌號碼000-
　　0000號重型機車搭載少年陳Ο駿，一同前往甲○○位於新竹
　　市○○區○○路000 巷00弄00號住處附近，下車各持裝有油
　　漆之玻璃瓶（未扣案），朝甲○○位於上址之住處門口丟擲
　　，致甲○○位於上址住處鐵捲門及停放在該處之車牌號碼00
　　0-0000號重型機車沾染油漆無法去除而損壞不堪用，足生損
　　害於甲○○（乙○○所涉犯毀損罪部分，業經甲○○撤回告
　　訴，詳後述），且甲○○見狀因而心生畏懼，致生危害於渠
　　之安全。嗣經甲○○提供監視器畫面報警處理，為警循線查
　　悉上情。
二、案經甲○○訴由新竹市警察局第三分局報請臺灣新竹地方檢
　　察署檢察官偵查起訴。
    理  由
一、本件被告乙○○所犯為刑法第305 條恐嚇危害安全罪，非死
    刑、無期徒刑、最輕本刑為3 年以上有期徒刑之罪，或高等
    法院管轄第一審之案件，被告於本院準備程序進行中，就被
    訴事實為有罪之陳述，經本院認合於刑事訴訟法第273 條之
    1 第1 項之規定，裁定進行簡式審判程序，合先敘明。
二、訊據被告乙○○對於前揭事實坦承不諱（見易字第914 號卷
    第17、26頁），並經告訴人甲○○於警詢及偵訊時指訴明確
　　，且為同案少年陳Ο駿於警詢時陳述甚明，暨證人徐宗辰於
　　警詢時證述在卷（見少連偵字第9 號卷第12、13、16、17、
　　20、21頁），復有新竹市警察局第三分局香山派出所受理各
　　類案件紀錄表1 份、受理刑事案件報案三聯單1 份、現場照
　　片8 幀及監視器畫面翻拍照片12幀等附卷足稽（見少連偵字
　　第9 號卷第18、19、22至33），足認被告所為前開自白核與
　　事實相符，應堪採信。綜上，本案事證明確，被告所為前揭
　　犯行堪以認定，應予依法論科。
三、核被告乙○○所為，係犯刑法第305 條之恐嚇危害安全罪。
    又被告與少年陳Ο駿及少年陳Ο信就上開犯行，各自分擔犯
　　罪行為之一部，並相互利用彼此之行為以遂行犯罪之目的，
　　有犯意聯絡及行為分擔，應論以共同正犯。又被告行為時係
　　年滿20歲之成年人，而共犯陳Ο駿及陳Ο信於行為時均僅係
　　12歲以上未滿18歲之少年等情，有被告、少年陳Ο駿及少年
　　陳Ο信之個人戶籍資料3 份在卷可稽（見少連偵字第9 號卷
　　第38至41頁、竹簡字第688 號卷第11頁），是被告成年人與
　　少年共同故意犯本案恐嚇危害安全犯行，應依兒童及少年福
　　利與權益保障法第112 條第1 項前段之規定加重其刑。爰審
　　酌被告與同案少年共同持裝有油漆之玻璃瓶朝告訴人甲○○
　　位於上址住處門口丟擲而為恐嚇行為，其所為實不足取，兼
　　衡其犯罪動機、手段、情節、目的、所生損害、犯後坦承犯
　　行，並已與告訴人甲○○達成和解，給付全部和解金，告訴
　　人甲○○表示原諒被告，不再追究等情，業據告訴人甲○○
　　於本院訊問時陳述在卷，並有調解筆錄1 份、訊問筆錄1 份
　　及聲請撤回告訴狀1 份等在卷足憑（見竹簡字第688 號卷第
　　29至35、41頁），復衡酌被告為國中畢業之智識程度、現與
　　女友同住，另有3 名分別為6 歲、4 歲及2 歲之小孩由前妻
　　撫養，從事做快速鐵捲門之工作，月收入新臺幣（下同）4
　　萬元，另需每月給付撫養費2 萬元之家庭及生活狀況等一切
　　情狀，量處如主文所示之刑，並諭知如易科罰金之折算標準
　　準，以資懲儆。又被告前未曾因故意犯罪受有期徒刑以上刑
　　之宣告等情，有被告之臺灣高等法院被告前案紀錄表1 份附
　　卷可憑（見易字第914 號卷第29、30頁），其因一時失慮致
　　罹刑典，然犯後坦承犯行，且已與告訴人甲○○達成和解，
　　並給付全部和解金額完畢等情，業如前述，足認被告歷經此
　　次偵審程序及科刑判決之教訓後，當知所警惕，信無再犯之
　　虞，故本院認前開對被告所宣告之刑，以暫不執行為適當，
　　爰宣告如主文所示之緩刑，以勵來茲而啟自新。又被告持用
　　為本案犯行之裝有油漆之玻璃瓶，未經扣案，而依被告於警
　　詢及本院審理時所供述暨同案少年陳Ο駿於警詢時所為陳述
　　可知該裝有油漆之玻璃瓶係同案少年陳Ο信所攜帶到場等情
　　（見少連偵字第9 號卷第13、15頁、竹簡字第688 號卷第31
　　頁），足見該裝有油漆之玻璃瓶並非被告所有之物，亦難認
　　被告具有共同處分權，爰不予宣告沒收或追徵，附此敘明。
四、聲請簡易判決處刑意旨另以：被告所為前揭犯行尚涉犯刑法
　　第354 條之毀損罪等語。惟按告訴乃論之罪，告訴人於第一
　　審辯論終結前得撤回告訴；又告訴經撤回者，應諭知不受理
　　之判決，刑事訴訟法第238 條第1 項、第303 條第3 款分別
　　定有明文。經查聲請簡易判決處刑意旨認被告前揭犯行尚涉
　　犯刑法第354 條之毀損罪嫌，依同法第357 條之規定，須告
　　訴乃論。茲告訴人甲○○業已與被告達成和解，並已具狀撤
　　回對被告之毀損告訴等情，業據告訴人甲○○於本院訊問時
　　陳述在卷，並有調解筆錄1 份、訊問筆錄1 份及聲請撤回告
　　訴狀1 份等附卷足參（見竹簡字第688 號卷第29至35、41頁
　　），揆諸前開法條之規定，本應為不受理之判決，惟因聲請
　　簡易判決處刑意旨認被告所犯刑法第354 條之毀損罪與同法
　　第305 條之恐嚇危害安全罪，為想像競合犯之裁判上一罪關
　　係，是就此部分部分爰不另為不受理之諭知，附此敘明。
據上論斷，應依刑事訴訟法第452 條、第273 條之1 第1 項、第
299 條第1 項前段，兒童及少年福利與權益保障法第112 條第1
項前段，刑法第28條、第305 條、第41條第1 項前段、第74條第
1 項第1 款，刑法施行法第1 條之1 第1 項，判決如主文。
本案經檢察官蔡宜臻聲請簡易判決處刑，檢察官陳亭宇到庭執行
職務。
中　　華　　民　　國　　111 　年　　1 　　月　　28　　日
　　              刑事第一庭    法　官　 楊惠芬
以上正本證明與原本無異。  
如不服本判決應於收受送達後20日內向本院提出上訴書狀，並應
敘述具體理由；其未敘述上訴理由者，應於上訴期間屆滿後20日
內向本院補提理由書（均須按他造當事人之人數附繕本）「切勿
逕送上級法院」。告訴人或被害人如對於本判決不服者，應具備
理由請求檢察官上訴，其上訴期間之計算係以檢察官收受判決正
本之日期為準。
中　　華　　民　　國　　111 　年　　2 　　月　　9 　　日
              　　　　　　　　　書記官   李艷蓉
附錄本案論罪科刑法條全文：
刑法第305 條：
以加害生命、身體、自由、名譽、財產之事恐嚇他人，致生危害
於安全者，處二年以下有期徒刑、拘役或九千元以下罰金。